【裁判字號】    89,小上,124
【裁判日期】    891123
【裁判案由】    返還押租金
【裁判全文】
臺灣板橋地方法院民事裁定  八十九年度小上字第一二四號
    上  訴  人  乙○○
    被  上訴人  甲○○○
右當事人間請求返還押租金事件，上訴人對於民國八十九年九月八日本院板橋簡易庭
八十九年度板小字第一一六六號第一審小額事件宣示判決筆錄提起上訴，本院裁定如
左：
    主      文
上訴駁回。
第二審訴訟費用由上訴人負擔。
    理      由
一、按小額訴訟程序對第一審裁判之上訴，非以判決違背法令為理由，不得為之；其
    上訴狀內應記載上訴理由，表明下列各款事項：（一）原判決所違背之法令及其
    具體內容；（二）依訴訟資料可認為原判決有違背法令之具體事實。故當事人以
    小額訴訟之原判決有違背法令而提起上訴時，其上訴狀理由就原判決如何違背法
    令應有具體之指摘，並揭示所違背之法規條項及內容，如係成文法以外之法則，
    倘為司法院之解釋或判例，則應揭示該判解之字號及內容，如係民事訴訟法第四
    百六十九條所規定之各款事由，則應揭示合於該條款之事實。否則其上訴狀理由
    如未依此項方法表明者，即難認為已對該原審判決之違背法令有具體之指摘，如
    上訴後二十日內仍未提出合法之上訴理由書於第二審法院，依民事訴訟法第四百
    三十六之三十二準用第四百七十一條上訴法律審（第三審）之規定，第二審法院
    無庸命其補正或提出，得逕以裁定駁回之，民事訴訟法第四百三十六條之二十四
    第二項、第四百三十六之二十五、第四百三十六之三十二第二項、第四百七十一
    條分別定有明文。
二、經查，本件上訴人就中華民國八十九年九月八日本院板橋簡易庭八十九年度板小
    字第一一六六號第一審小額訴訟程序之原審宣示判決筆錄，固於法定期間內提起
    上訴，然其上訴理由無非係以原審判決事實及理由要領第一段記載，上訴人並於
    八十八年二月十七日與同年月二十九日兩度以存證信函通知被上訴人，惟上訴人
    與被上訴人訂立租賃契約係八十八年十二月一日開始，有租賃契約可證，並有四
    十二及四十五號函，日期八十九年二月二日及八十九年二月二十九日可證，足見
    是非顛倒；原審以上訴人於八十九年二月二十八日僱工清理租賃房屋地下室、天
    花板與牆面及廁所，廚房加裝之水管均未拆除，未依約回復原狀，與事實不符，
    該水管等保留可用之處，係經被上訴人同意保留的，上訴人於八十九年八月十一
    日在本院民事收發室，補呈工人李褒興出具證明書一紙為證，在開庭時提出數張
    照片內，也有八十九年八月二十八日所照之日期可證，惟原審判決為何稱：空言
    主張未能舉證以實其說？上訴人於八十九年二月二日及同年月二十九日就寄發存
    證信函，是被上訴人不出面，有李褒興出具證明書及第四十五號信函為證；又原
    審判決第三段記載關於八十九年三月四日寄發存證信函，桃園郵局第四十七函，
    正確的是四百七十二號，前後矛盾？云云為據，而指摘原判決認事用法有誤，惟
    核其內容，均係就原審取捨證據、認定事實之職權行使，指摘其為不當，並未具
    體指明原判決違背法令之內容及其具體事實，難認上訴人已為該判決如何違背法
    令有具體指摘，上訴人迄今亦未補提合法上訴理由書，揆諸上開說明，難認其有
    合法之上訴，自應由本院以裁定駁回。
三、依民事訴訟法第四百三十六條之三十二第二項、第四百七十一條、第四百三十六
    條之二十四第二項、第四百三十六之二十五、第九十五條、第七十八條，裁定如
    主文。
中      華      民      國    八十九    年    十一        月    二十三  日
                                  臺灣板橋地方法院民事第一庭
~B審判長法  官  許瑞助
~B      法  官  許瑞東
~B      法  官  許麗華
右正本證明與原本無異。
本裁定不得抗告。
中      華      民      國    八十九    年    十一        月    二十三  日
~B      書記官  黃美雲


司法院資訊處製作；財團法人民間司法改革基金會備份。
